【裁判字號】    89,交上易,207
【裁判日期】    890607
【裁判案由】    過失傷害
【裁判全文】
臺灣高等法院刑事判決                          八十九年度交上易字第二七號
    上  訴  人  台灣板橋地方法院檢察署檢察官
    被      告  甲○○
右上訴人因被告過失傷害案件，不服臺灣板橋地方法院八十八年度交易字第二六八號
，中華民國八十九年三月二十九日第一審判決（起訴案號：臺灣板橋地方法院檢察署
八十八年度偵字第五二一九號），提起上訴，本院判決如左：
    主  文
上訴駁回。
    事  實
一、甲○○係上昕國際股份有限公司行銷專員，負責運送貨品予客戶，為從事駕駛業
    務之人，於民國八十七年十一月十八日晚上十時二十二分許，駕駛車號ＢＨ─四
    三四八號自用小貨車，沿台北縣板橋市○○路由板橋往台北方向在快車道上行駛
    ，駛至該路二段三八四號前，明知汽車行駛時，駕駛人應注意車前狀況，並隨時
    採取必要之安全措施，而當時雖係雨天之夜晚道路工程中，但該路段筆直，夜間
    有照明為市區○○道路，並無不能注意之情事，竟疏未注意車前狀況，亦未採取
    必要之安全措施，適有酒後未依規定行走斑馬線，而跨越分隔島旁欲穿越文化路
    之行人乙○○，亦未注意路況，逕行穿越馬路，致甲○○於第二快車道撞擊乙○
    ○，致乙○○被撞後倒地，並受有第一腰椎爆裂性骨折及右足腓骨骨折之傷害。
    甲○○見狀後，隨即於犯罪未發覺前打電話報警，自首而接受裁判。
二、案經被害人乙○○訴由台北縣警察局海山分局報請台灣板橋地方法院檢察署檢察
    官偵查起訴。
    理  由
一、被告甲○○經傳雖未到庭，惟據其在原審之陳述，被告固不否認於右揭時地駕車
    肇事，惟矢口否認有何過失傷害之犯行，並辯稱：當日天雨路滑，天色很暗，車
    流量亦很大，無法預測會有人從分隔島衝出，故伊並無過失云云。然查：
(一)、右揭事實，業據告訴人乙○○指訴歷歷，並有台北縣警察局道路交通事故調查報
    告表、肇事車輛及現場照片九幀在卷，被害人因本件車禍受傷，復有診斷證明書
    一紙附卷可資佐證。
(二)、按汽車行駛時，駕駛人應注意車前狀況及兩車併行之間隔，隨時採取必要之安全
    措施，道路交通安全規則第九十四條第三項分別定有明文。被告為駕駛人，駕駛
    汽車自應注意遵守前開規定。事故發生當時，雖為雨天之夜晚柏油路面有道路工
    程，為上開道路交通事故調查表所載，然依該調查表所載，該路段直線亦有夜間
    照明設備，而依被告所畫之現場圖，被告撞擊告訴人之地點距離捷運施工處，尚
    有一段距離，內側第一車道並未封閉。是當時並無不能注意之情事。復參諸被告
    供稱：其開車時僅注意車前及車子的右側，於第二車道撞到告訴人等情，足見被
    告行經該路段時，並未注意第一車道，以致未看見告訴人正穿越馬路由內側第一
    車道欲行走至第二車道，其竟疏未注意車前狀況，亦未採取必要之安全措施，而
    撞擊告訴人，就本件事故之發生即有過失，台灣省車輛行車事故覆議鑑定委員會
    亦認告訴人在設有分向島禁止行人穿越路段，穿越道路不當，為肇事主因；被告
    駕駛自用小貨車於雨夜未充分注意車前狀況，為肇事次因，有該會八十九年二月
    十六日府覆議字第八八一七四六號函附卷可稽。又被告行為與告訴人被撞受傷間
    ，有相當之因果關係，自應負過失傷害罪責。本件事證明確，被告犯行堪以認定
    ，應依法論科。
二、被告係上昕國際股份有限公司行銷專員，負責運送貨品予客戶，業據被告自承在
    卷，屬從事駕駛業務之人，核其所為係犯刑法第二百八十四條第二項前段之業務
    過失傷害罪。又被告於肇事後犯罪未發覺前，打電話報警，並承認開車撞到人，
    而向有偵查權限之警方自首而受裁判，有台北縣警察局海山分局八十九年二月九
    日北警海刑字第一五八九號函一紙在卷可參，符合刑法第六十二條前段規定，應
    依法減輕其刑。再被告在快速道路依規定駕車行駛，因告訴人步行穿越馬路不依
    規定，擅自進入快車道，而致告訴人受傷，被告自得依道路交通管理處罰條例第
    八十六條第二項規定，遞減輕其刑。原審審酌被告過失之程度尚輕，本件車禍發
    生之主要原因係告訴人酒後於車流量大之路段，違規穿越分隔島而造成、告訴人
    所受之傷害、被告及被告之公司已賠償新台幣五萬五千元予告訴人，業據告訴人
    之妻翁淑容於偵查時坦承無訛，及被告犯後態度尚稱良好等一切情狀，依刑法第
    二百八十四條第二項前段、第六十二條前段、第四十二條第二項，道路交通管理
    處罰條例第八十六條第二項，罰金罰鍰提高標準條例第一條前段、第二條，判處
    被告罰金銀元二千元，並諭知易服勞役之折算標準，以示懲儆，認事用法殊無不
    合，被告上訴意旨否認犯罪，非有理由，應予駁回。
三、被告經合法傳喚，無正當理由不到庭，爰不待其陳述逕行判決。
據上論斷，應依刑事訴訟法第三百六十八條、第三百七十一條，判決如主文。
本案經檢察官柯麗鈴到庭執行職務。
中    華    民    國    八十九    年       六       月        七        日
                            臺灣高等法院刑事第五庭
                                審判長法  官  曾  德  水
                                      法  官  林  立  華
                                      法  官  楊  貴  雄
右正本證明與原本無異。
不得上訴。
                                      書記官  王  敬  端
中    華    民    國    八十九    年       六       月        八        日
附錄：本案論罪科刑法條全文
刑法第二百八十四條第二項：
從事業務之人，因業務上之過失傷害人者，處一年以下有期徒刑、拘役或一千元以下
罰金。致重傷者，處三年以下有期徒刑、拘役或二千元以下罰金。


司法院資訊處製作；財團法人民間司法改革基金會備份。
